# 有迹象表明相关事实和情况发生重大变化

提问人：寻求帮助 时间：2020-09-29 13:33:06
新收入准则应用指南提到：
有迹象表明相关事实和情况发生重大变化，应重新评估其在未来向客户转让剩余商品而有权取得的对价是否很可能收回，如果 不能满足很可能收回的条件，则该合同自此开始不再满足本准则第五条规定的相关条件，应当停止确认收入。
[size=13.3333px]接着指南里面对于事实和情况发生重大变化的情形，只提到了一个“信用风险显著升高”， 我想请教一下，准则中除了信用风险显著升高这一情况外，还有没有其他实务中可能的情况可可否列举出来？非常感谢

回答人：chenyiwei
这应该只是不完整的举例。导致款项无法收回的原因并不仅仅限于债务人信用风险，也可能涉及其他原因（虽然较为少见，因为并不典型，故此处未列举）。